<?xml version="1.0" encoding="UTF-8" standalone="yes"?>
<Wordlist>
    <Paradigm pdgId="1215072" lemma="аграма+дзіцца" tag="VIPRX">
        <Variant id="a" pravapis="A2008" lemma="аграма+дзіцца">
            <Slounik name="piskunou2012" idx="5587">{b}аграма´дзі´цца{/b} {i}зак.{/i}, аграма´дзіцца /// v10{sup}1{/sup} (C)</Slounik>
            <Form tag="0">аграмадзі+цца</Form>
            <Form tag="F1S">аграмаджу+ся</Form>
            <Form tag="F2S">аграма+дзішся</Form>
            <Form tag="F3S">аграма+дзіцца</Form>
            <Form tag="F1P">аграма+дзімся</Form>
            <Form tag="F2P">аграма+дзіцеся</Form>
            <Form tag="F3P">аграма+дзяцца</Form>
            <Form tag="PMS">аграмадзі+ўся</Form>
            <Form tag="PFS">аграмадзі+лася</Form>
            <Form tag="PNS">аграмадзі+лася</Form>
            <Form tag="PXP">аграмадзі+ліся</Form>
            <Form tag="I2S">аграмадзі+ся</Form>
            <Form tag="I2P">аграмадзі+цеся</Form>
            <Form tag="PG">аграмадзі+ўшыся</Form>
        </Variant>
        <Variant id="b" pravapis="A2008" lemma="аграмадзі+цца">
            <Slounik name="piskunou2012" idx="5587">{b}аграма´дзі´цца{/b} {i}зак.{/i}, аграма´дзіцца /// v10{sup}1{/sup} (C)</Slounik>
        </Variant>
    </Paradigm>
    <Paradigm pdgId="1217607" lemma="грама+дзіцца" tag="VIMRX">
        <Variant id="a" pravapis="A2008" lemma="грама+дзіцца">
            <Slounik name="piskunou2012" idx="46152">{b}грама´дзі´цца{/b}* {i}незак.{/i}, -а´дзіцца /// v10{sup}1{/sup} (C)</Slounik>
            <Form tag="0">грамадзі+цца</Form>
            <Form tag="R1S">грамаджу+ся</Form>
            <Form tag="R2S">грама+дзішся</Form>
            <Form tag="R3S">грама+дзіцца</Form>
            <Form tag="R1P">грама+дзімся</Form>
            <Form tag="R2P">грама+дзіцеся</Form>
            <Form tag="R3P">грама+дзяцца</Form>
            <Form tag="PMS">грамадзі+ўся</Form>
            <Form tag="PFS">грамадзі+лася</Form>
            <Form tag="PNS">грамадзі+лася</Form>
            <Form tag="PXP">грамадзі+ліся</Form>
            <Form tag="I2S">грамадзі+ся</Form>
            <Form tag="I2P">грамадзі+цеся</Form>
            <Form tag="RG">грама+дзячыся</Form>
        </Variant>
        <Variant id="b" pravapis="A2008" lemma="грамадзі+цца">
            <Slounik name="piskunou2012" idx="46152">{b}грама´дзі´цца{/b}* {i}незак.{/i}, -а´дзіцца /// v10{sup}1{/sup} (C)</Slounik>
        </Variant>
    </Paradigm>
    <Paradigm pdgId="1220057" lemma="зграма+дзіцца" tag="VIPRX">
        <Variant id="a" pravapis="A2008" lemma="зграма+дзіцца">
            <Slounik name="piskunou2012" idx="70001">{b}зграма´дзі´цца{/b} {i}зак.{/i}, -а´дзіцца /// v10{sup}1{/sup} (C)</Slounik>
            <Form tag="0">зграмадзі+цца</Form>
            <Form tag="F1S">зграмаджу+ся</Form>
            <Form tag="F2S">зграма+дзішся</Form>
            <Form tag="F3S">зграма+дзіцца</Form>
            <Form tag="F1P">зграма+дзімся</Form>
            <Form tag="F2P">зграма+дзіцеся</Form>
            <Form tag="F3P">зграма+дзяцца</Form>
            <Form tag="PMS">зграмадзі+ўся</Form>
            <Form tag="PFS">зграмадзі+лася</Form>
            <Form tag="PNS">зграмадзі+лася</Form>
            <Form tag="PXP">зграмадзі+ліся</Form>
            <Form tag="I2S">зграмадзі+ся</Form>
            <Form tag="I2P">зграмадзі+цеся</Form>
            <Form tag="PG">зграмадзі+ўшыся</Form>
        </Variant>
        <Variant id="b" pravapis="A2008" lemma="зграмадзі+цца">
            <Slounik name="piskunou2012" idx="70001">{b}зграма´дзі´цца{/b} {i}зак.{/i}, -а´дзіцца /// v10{sup}1{/sup} (C)</Slounik>
        </Variant>
    </Paradigm>
</Wordlist>
